【裁判字號】    95,訴,699
【裁判日期】    950613
【裁判案由】    毒品危害防制條例
【裁判全文】
臺灣桃園地方法院刑事判決               95年度訴字第699號
公  訴  人  臺灣桃園地方法院檢察署檢察官
被      告  甲○○
                    （現羈押於臺灣桃園看守所）
上列被告因違反毒品危害防制條例案件，經檢察官提起公訴（95
年度毒偵字第740 號），本院裁定進行簡式審判程序，判決如下
：
    主  文
甲○○施用第一級毒品，累犯，處有期徒刑捌月。扣案之第一級
毒品海洛因壹包（淨重零點零參公克、空包裝重零點壹陸公克）
沒收銷燬之。
    事  實
一、甲○○前於民國91年間因竊盜案件，經本院於92年6 月30日
    以92年度易字第219 號判處有期徒刑8 月，於92年7 月27日
    確定；復於91年間，因違反毒品危害防制條例案件，經本院
    於92年7 月11日以92年度桃簡字第988 號判處有期徒刑3 月
    ，如易科罰金，以300 元折算1 日，於92年11月15日確定；
    上開2 案件經本院於93年6 月30日以93年度聲字第1458號裁
    定應執行有期徒刑10月確定，並於93年9 月30日經縮刑期滿
    執行完畢。其又曾因施用毒品案件，經本院於90年3 月1 日
    ，以90年度毒聲字第992 號裁定送觀察勒戒後，認有繼續施
    用毒品之傾向，再經臺灣桃園地方法院檢察署檢察官聲請本
    院於90年3 月28日，以90年度毒聲字第1567號裁定送強制戒
    治，嗣於90年8 月23日，經本院以90年毒聲字第3589號裁定
    停止戒治並付保護管束，於90年9 月14日出所，而於91年3
    月27日經戒治期滿執行完畢。詎甲○○猶不知惕勵，竟基於
    施用第一級毒品之犯意，於95年1 月21日晚上某時，在其位
    於桃園縣桃園市○○路116 巷8 號住處，以使用其所有注射
    針筒（未扣案）注射之方式，施用第一級毒品海洛因1 次。
    嗣於95年1 月22日23時許，為警在桃園縣桃園市○○路與中
    正路口查獲，並扣得第一級毒品海洛因1 包（淨重0 ．03公
    克、空包裝重0 ．16公克）。
二、案經桃園縣政府警察局大園分局報告臺灣桃園地方法院檢察
    署檢察官偵查起訴。
    理  由
一、本件經檢察官提起公訴，被告甲○○於準備程序中就被訴事
    實為有罪之陳述，經受命法官告知簡式審判程序之旨，並聽
    取公訴人及被告之意見後，由合議庭裁定進行簡式審判程序
    ，合先敘明。
二、訊據被告甲○○對於上揭時、地，其施用第一級毒品海洛因
    1 次之事實坦承不諱，又經將被告於95年1 月22日為警查獲
    後採集之尿液送驗結果，亦呈鴉片類陽性反應，有台灣檢驗
    科技股份有限公司出具之濫用藥物尿液檢驗報告1 紙附卷可
    稽，此外，復有第一級毒品海洛因1 包（淨重0 ．03公克、
    空包裝重0 ．16公克）扣案為憑，而扣案之白粉1 包送請法
    務部調查局鑑定，送驗白粉含有第一級毒品海洛因成分無訛
    ，有該局95年3 月13日調科壹第000000000 號鑑定通知書1
    紙附卷足參，是認被告上開任意性自白，應與事實相符，堪
    以採信。綜上，本件事證明確，被告上揭犯行足可認定，應
    依法論科。
三、核被告甲○○所為，係犯毒品危害防制條例第10條第1 項之
    施用第一級毒品罪。被告非法持有第一級毒品海洛因，進而
    施用，其持有之低度行為應被施用之高度行為所吸收，不另
    論其非法持有第一級毒品之罪。查被告前有如事實欄所載之
    犯罪科刑執行情形，有刑案資料查註紀錄表、臺灣高等法院
    被告前案紀錄表各1 份在卷可參，被告於前案執行完畢後5
    年內再犯本件有期徒刑以上之施用第一級毒品罪，為累犯，
    應依法加重其刑。次查，被告曾因施用毒品案件，經本院於
    90年3 月1 日，以90年度毒聲字第992 號裁定送觀察勒戒後
    ，認有繼續施用毒品之傾向，再經臺灣桃園地方法院檢察署
    檢察官聲請本院於90年3 月28日，以90年度毒聲字第1567號
    裁定送強制戒治，嗣於90年8 月23日，經本院以90年毒聲字
    第3589號裁定停止戒治並付保護管束，於90年9 月14日出所
    ，而於91年3 月27日經戒治期滿執行完畢，有上開被告前案
    紀錄表及刑案資料查註紀錄表各1 份附卷為憑，其於前次強
    制戒治執行完畢釋放後，5 年內再犯毒品危害防制條例第10
    條第1 項之罪，是依同條例第23條第2 項之規定，應予依法
    追訴。爰審酌被告前經強制戒治期滿，仍不知悔改、警惕，
    猶繼續施用毒品，本不宜寬貸，及其施用之期間、次數、素
    行，惟此乃自戕行為及被告犯後已坦承悔悟等一切情狀，量
    處如主文所示之刑。
四、末查，前述扣案之第一級毒品海洛因1 包（淨重0 ．03公克
    、空包裝重0 ．16公克），係屬毒品，應依毒品危害防制條
    例第18條第1 項前段規定，不問屬於犯人與否，宣告沒收並
    銷燬之。至被告所有供其犯本件施用第一級毒品罪所用之注
    射針筒，並未扣案，且該注射針筒前為被告所丟棄而滅失一
    情，業經被告於本院審理中供述明確在卷，是已無沒收之必
    要，爰不宣告沒收之，併此敘明。
據上論斷，應依刑事訴訟法第273 條之1 第1 項、第299 條第1
項前段，毒品危害防制條例第10條第1 項、第18條第1 項前段，
刑法第11條、第47條，判決如主文。
本案經檢察官張啟聰到庭執行職務。
中    華    民    國    95    年    6     月    13    日
                          刑事第十二庭法  官   王美玲
以上正本證明與原本無異。
如不服本判決，應於判決送達後10日內向本院提出上訴狀 (應附
繕本)， 上訴於臺灣高等法院。
                                      書記官   吳玉蘭
中    華    民    國    95    年    6     月    13    日
附錄本案論罪科刑法條：
毒品危害防制條例第10條第1 項
施用第一級毒品者，處六月以上五年以下有期徒刑。


司法院資訊處製作；財團法人民間司法改革基金會備份。
